Minutes et répertoires du notaire Jacques II CHARLES, 14 août 1635 - 29 mai 1640 (étude XVIII)
Archives nationales
- Minutes de Jacques II CHARLES, 5 avril 1590 - 14 avril 1652; MC/ET/XVIII/194 - MC/ET/XVIII/262
  - Minutes. 1638, juillet - décembre, juillet - décembre 1638; MC/ET/XVIII/253
    - Marché entre les délégués des notables habitant le quartier de la Place-Maubert et Jacques Villot et Martin Philippe, marchands laboureurs, demeurant faubourg Saint-Germain, rue du Four, paroisse Saint-Sulpice, pour le nettoiement de ce quartier, pour une durée de six mois et moyennant la somm
      Olivier Poncet, "Propreté des rues, topographie du quotidien et écrit à Paris sous Louis XIII. A propos du contrat de nettoiement du quartier de la place Maubert en 1638", dans Documents d'histoire parisienne, n° 21, 2019 pp. 65-68.
    - § Inventaire après le décès de Philippe HENRY, maître imprimeur, demeurant rue de Bourbon, à la requête de Nicole ROGER, sa veuve., 17 août 1638; MC/ET/XVIII/253; 20 folios
      inventaire; Henry, Philippe
    - § Association entre Violet BERNARD et Jean COLIN, bourgeois de Tournus, logés à Paris rue de la Huchette, pour le fermage des terres de l'abbaye et la ville de TOURNUS, et approbation par le cardinal de LA ROCHEFOUCAULT, abbé et seigneur de cette ville., 18 août 1638; MC/ET/XVIII/253
    - § Testament par Louise PRIART, veuve au premières noces de Mathurin SEPTIER et en secondes noces de Jean BOURSIER, demeurant au carrefour Sainte-Geneviève., 21 août 1638; MC/ET/XVIII/253
      testament; Priart, Louise
    - § Contrat d'apprentissage avec Julienne DUMONT, maîtresse lingère, demeurant rue de la Barre [ou du Petit Moine], à l'enseigne du Colombier, veuve de Jean HOUARMÉ [HOUARNEUIL], maçon, de Marguerite DUVAL, demeurant rue de la Harpe, pour 4 ans et moyennant le paiement de 75 LTZ., 23 août 1638; MC/ET/XVIII/253
      contrat d'apprentissage; Dumont, Julienne
    - § Procuration par Pierre PINCHON, juré et maître brasseur de bière, à Jacques CARON, Nicolas DAUPHIN, Pierre DUCROCQ, et Adrien CHAINE, pour un emprunt de 60.000 l.ts. au denier 18 employé à la réunion à la Communauté des six offices de contrôleurs et visiteurs de bière., 24 août 1638; MC/ET/XVIII/253
    - § Contrat de mariage entre Marin FOUCHER, blanchisseur de linge, demeurant rue Neuve des Boulangers, et Antoinette PERDEREAU., 25 août 1638; MC/ET/XVIII/253
      contrat de mariage; Foucher, Marin
    - § Désistement d'une promesse de mariage entre Marie LE CLERC, veuve de Robert AMYOT, marchand cimentier, demeurant rue Saint-Antoine, et Alexandre LE CHEVALIER., 25 août 1638; MC/ET/XVIII/253
      contrat de mariage; Amyot, Robert
    - § Contrat de mariage entre Antoinette PERDEREAU, veuve de Jean BLONDEAU, demeurant rue Neuve des Boulangers, et Marie FOUCHER., 25 août 1638; MC/ET/XVIII/253
      contrat de mariage; Perdereau, Antoinette
    - § Transport de rentes à Philippe FROMENT, marchand apothicaire et épicier, demeurant Grande rue faubourg Saint Marcel, par François LECONTE, conseiller du roi, receveur des tailles et taillais en l'élection de Pithiviers, et Geneviève de MURAT, son épouse., 25 août 1638; MC/ET/XVIII/253
      transport de droits; Froment, Philippe
    - § Bail à Pierre de LA CHAIZE, maître chirurgien, demeurant rue Mouffetard, par Jean DEMONCHIES, d'une maison et boutique sise rue Mouffetard., 27 août 1638; MC/ET/XVIII/253
      bail; La Chaize, Pierre de
    - § Contrat de mariage entre Nicolas FRAGUIER, chevalier, sieur de Malestroit et de Brys-sur-Marne, et Denise JABIN, demeurant rue des Rats., 29 août 1638; MC/ET/XVIII/253
      contrat de mariage; Fraguier, Nicolas
    - § Marché de menuiserie et charpentes entre Guillaumme de LARGILLIÈRE, marguillier de l'église Saint-Martin du faubourg Saint Marcel-lès-Paris, les marguilliers de l'église Saint-Martin et Jean CAULLÉ, maître menuisier, demeurant Grande Rue du faubourg Saint-Victor, pour la réfection de l'église, pour la somme de 150 lts., 30 août 1638; MC/ET/XVIII/253
      marché; Largillière, Guillaumme de
    - § Devis et marché entre Pierre LE FILS, maître couvreur de maisons, demeurant rue Saint Jacques, et les marguilliers de l'église Saint-Etienne du Mont pour la réfection des toitures et la fourniture de tous matériaux y convenant, à raison de la somme de 400 lts., 2 septembre 1638; MC/ET/XVIII/253
      Le fils, Pierre
    - § Marché entre Jacques Le Veneur, chevalier, comte de Carouges, baron de Beney [Beron], Chautreaux [Chauzeaux], Beauvais et autres lieux, demeurant à Tillières, bailliage d'Évreux, logé rue des Bons-Enfants, et Jean Le Mercier, marchand orfèvre, demeurant rue Neuve-Saint-Louis, en la maison du Chiffre vingtsept, pour une cassette d'argent ciselée ornée de perles de cristal de roche, rehaussée de 24 figures sculptées, semblable à celle ' qui est a la royne mere du roy au Luxembourg '. Les sculpteurs Berthelot ou Sarazin feront les modèles des figures d'enfants. Le travail sera achevé à Noël 1640, moyennant 5 100 l. pour l'argent en marc et 3 600 pour la façon, payables six ans après la livraison. - À la suite: Du même jour. Le Mercier dit qu'il ne recevra que 2 400 l., 3 septembre 1638; MC/ET/XVIII/253
      Documents du Minutier central concernant les peintres, sculpteurs et graveurs au XVIIe siècle (1600-1650), par Marie-Antoinette Fleury et Martine Constans, tome II [études XI à XX, 2445 actes], Paris, Archives nationales, 2010, notice n°194 (instrument de recherche imprimé dématérialisé, certaines notices sont plus détaillées dans la version intégrale accessible en ligne par la rubrique 'Autres instruments de recherche', voir contexte dans le Plan d’orientation général - Notaires de Paris, guides thématiques du Minutier).
    - § Contrat de mariage entre Etienne BRIQUET, conseiller du roi en la Cour de Parlement, demeurant rue Neuve, et Marie BIGNON, fille de Jerôme BIGNON, conseiller du roi en ses Conseils d'Etat et Privés, avocat général en la Cour de Parlement, et de Catherine BACHASSON, demeurant rue des Bernardins. Signatures de Edouard MOLÉ, conseiller du roi en ses conseils d'Etat et Privé, procureur général en la cour de Parlement, de Pierre SEGUIER, chevalier des Ordres du roi, seigneur d'Autry, Chancelier de France, de Tanneguy SEGUIER, sieur de Rancy, conseiller du roi en ses conseils d'Etat et Privés, Président en la cour de Parlement. (Procuration sur parchemin annexé à la minute), 6 septembre 1638; MC/ET/XVIII/253
      contrat de mariage; Briquet, Etienne
    - § Compromis entre Tanneguy SEGUIER, chevalier, sieur de Drancy [seigneur de Passy], conseiller du roi en ses conseils d'Etat et Privés, Président en la Cour de Parlement de Paris, demeurant rue des Cordeliers, et le cardinal François de LA ROCHEFOUCAULT, abbé de l'abbaye Sainte-Geneviève du Mont, y demeurant., 8 septembre 1638; MC/ET/XVIII/253
      Seguier, Tanneguy
    - § Contrat de mariage entre Claude BOULET, compagnon jardinier, demeurant rue Saint-Victor, et Catherine GROU, demeurant rue de la Clef., 12 septembre 1638; MC/ET/XVIII/253
      contrat de mariage; Boulet, Claude
    - § Accord entre Toussaint TASSAN, maître serrurier, demeurant rue Bordelle, et Jacques VALLOIRE, voiturier par terre, demeurant rue du bon Puits, au sujet d'un accident., 15 septembre 1638; MC/ET/XVIII/253
      accord; Tassan, Toussaint
    - § Inventaire à la requête de Jean HERISSE, maître tissutier, rubannier, demeurant rue de Lourcine, après le décès de Geneviève TABOUREAU, son épouse., 17 septembre 1638; MC/ET/XVIII/253; 6 folios
      inventaire; Herisse, Jean
    - DESPORTES (Guillaume) maître fourbisseur d'épées § Présence à un contrat de mariage, 19 septembre 1638; MC/ET/XVIII/253
      contrat de mariage; Desportes, Guillaume
    - DAMICOURT (Jean) maître bourrelier § Signature à un contrat de mariage, 19 septembre 1638; MC/ET/XVIII/253
      contrat de mariage; Damicourt, Jean
    - § Contrat de mariage entre Jacques GUINEBER, maître tailleur d'habits, demeurant place Maubert, et Marie CROYER, fille de Balthazard CROYER, maître sellier lormier, demeurant place Maubert.., 19 septembre 1638; MC/ET/XVIII/253
      contrat de mariage; Guineber, Jacques
    - MERMASSIER (Guillaume) marchand orfèvre diamantaire, demeurant rue Geoffroy-L'Angevin § Transport de rentes, 20 septembre 1638; MC/ET/XVIII/253
      transport de droits; Mermassier, Guillaume
    - § Bail à Isaac PLANTEROCHE, maître foulon et placqueur de drap, demeurant rue Mouffetard, par Jean POULLIER, tapissier en imprimerie, demeurant rue du Petit Moine., 23 septembre 1638; MC/ET/XVIII/253
      bail; Planteroche, Isaac
    - § Marché et devis pour les toitures de l'église Saint Etienne du Mont entre les marguiliers de la fabrique et Pierre LEFILS, maître couvreur., 25 septembre 1638; MC/ET/XVIII/253
      devis; marché; Lefils, Pierre
    - § Contrat de mariage entre François BOUGOT, passementier, tissutier, rubannier, demeurant faubourg Saint Marcel, et Catherine DAUDINOY, veuve de Julien DALMONT, demeurant faubourg Saint-Marcel., 26 septembre 1638; MC/ET/XVIII/253
      contrat de mariage; Bougot, François
    - § Bail à Marin SAMEDY, maître tailleur d'habits, demeurant rue Saint-Julien-le-Pauvre, par Claude de VILLIERS, demeurant sur le Pont Neuf, dans la maison du Lion d'Or, et Gilles BOUIN, demeurant rue des Ecrivains, tous deux maîtres brodeurs chasubliers., 28 septembre 1638; MC/ET/XVIII/253
      bail; Samedy, Marin
    - § Contrat de mariage entre Michel CORTOT, maître charron, demeurant sur le fossé dans le port Saint-Victor, et Jacqueline LE VASSEUR, demeurant à Saint-Marcel-les-Paris., 29 septembre 1638; MC/ET/XVIII/253
      contrat de mariage; Cortot, Michel
    - § Contrat de mariage entre Gilles REMOND, compagnon carrier, demeurant au faubourg Saint-Jacques, et Perrine FORET, demeurant rue Mouffetard, en présence de Nicolas DAVID, compagnon carrier, demeurant au Faubourg Saint-Jacques., 29 septembre 1638; MC/ET/XVIII/253
      contrat de mariage; Remond, Gilles
    - § Obligation de Jean Beausier, marchand maître brasseur de bière, et sa femme, Marie Dorenge, demeurant au faubourg Saint-Marcel, envers Mathieu Frédeau, peintre du roi, demeurant rue Bertin-Poirée, pour 2 200 l. remboursables quatre ans plus tard., 3 octobre 1638; MC/ET/XVIII/253
      Documents du Minutier central concernant les peintres, sculpteurs et graveurs au XVIIe siècle (1600-1650), par Marie-Antoinette Fleury et Martine Constans, tome II [études XI à XX, 2445 actes], Paris, Archives nationales, 2010, notice n°849 (instrument de recherche imprimé dématérialisé, certaines notices sont plus détaillées dans la version intégrale accessible en ligne par la rubrique 'Autres instruments de recherche', voir contexte dans le Plan d’orientation général - Notaires de Paris, guides thématiques du Minutier).
    - § Contrat de mariage entre René POTONNIÉ, maître cordonnier, demeurant aux degrés de la Place Maubert, et Etiennette HURLIN., 4 octobre 1638; MC/ET/XVIII/253
      contrat de mariage; Potonnié, René
    - § Bail par Charles Drouart, pour cinq années, à François Doctoville, maître jardinier, demeurant à la Croix de Clamart, d'un jardin, sis à Saint-Marcel, hors la fausse porte, à la réserve de l'allée qui est en haut, moyennant 60 livres de loyer annuel, l'entretien du jardin, la fourniture d'herbes deux fois la semaine., 5 octobre 1638; MC/ET/XVIII/253
      Documents du Minutier central concernant l'histoire de la musique (1600-1650), par Madeleine Jurgens, tome II [études XI à XX, 1900 actes], Paris, Archives nationales, 1974, p. 260 (instrument de recherche imprimé dématérialisé, certaines notices sont plus détaillées dans la version intégrale accessible en ligne par la rubrique 'Autres instruments de recherche', voir contexte dans le Plan d’orientation général - Notaires de Paris, guides thématiques du Minutier).
    - § Cession de bail concernant Pierre de Rivière, notaire au Châtelet., 6 octobre 1638; MC/ET/XVIII/253
      cession; Rivière, Pierre de (15..-1659); notaire
    - § Cession par Charles Martin, père, et ses enfants, à Jean Chambellan, maître marchand parfumeur, du droit des baux à loyer pour six ans consentis par la Ville de Paris, d'une maison sur le pont Notre-Dame, à l'enseigne de Notre-Dame de Liesse: l'un du 8 juillet 1630 pour 300 l., dont il reste neuf mois; l'autre, de 400 l. par an, à partir de la Saint-Jean-Baptiste., 6 octobre 1638; MC/ET/XVIII/253
      Documents du Minutier central concernant les peintres, sculpteurs et graveurs au XVIIe siècle (1600-1650), par Marie-Antoinette Fleury et Martine Constans, tome II [études XI à XX, 2445 actes], Paris, Archives nationales, 2010, notice n°1491 (instrument de recherche imprimé dématérialisé, certaines notices sont plus détaillées dans la version intégrale accessible en ligne par la rubrique 'Autres instruments de recherche', voir contexte dans le Plan d’orientation général - Notaires de Paris, guides thématiques du Minutier).
    - § Quittance par Charles Martin, père, peintre et valet de chambre du roi, demeurant rue Saint-Victor, maison du bureau du roi, en son nom et à cause de la communauté avec feue sa femme, Claude Binet, agissant comme héritier quant aux meubles de son fils Barthélemy Martin, et comme procureur d'Étienne Martin, maître peintre, de Charles Martin, fils, maître peintre sculpteur, demeurant sur le pont Notre-Dame, et de Charles Chaillou, maître peintre, demeurant sur ledit pont, à cause de sa femme, Barbe Martin, tous enfants et héritiers, chacun pour 1/4 de Claude Binet et pour 1/3, quant aux immeubles, de leur frère Barthélemy Martin, à Jean Chambellan, marchand parfumeur, de 2 586 l. pour transport à lui fait des baux à loyer d'une maison sur le pont Notre-Dame, à l'enseigne de Notre-Dame de Liesse, consentis par la Ville de Paris; l'argent est consigné entre les mains du notaire en attendant l'accord de la Ville pour cette cession de bail. - À la suite: 1638, 18 octobre. Quittance au notaire Charles, par Charles et Étienne Martin et Charles Chaillou, et partage entre eux suivant leurs droits. (Vacant. 1490), 6 octobre 1638; MC/ET/XVIII/253
      Documents du Minutier central concernant les peintres, sculpteurs et graveurs au XVIIe siècle (1600-1650), par Marie-Antoinette Fleury et Martine Constans, tome II [études XI à XX, 2445 actes], Paris, Archives nationales, 2010, notice n°1489 (instrument de recherche imprimé dématérialisé, certaines notices sont plus détaillées dans la version intégrale accessible en ligne par la rubrique 'Autres instruments de recherche', voir contexte dans le Plan d’orientation général - Notaires de Paris, guides thématiques du Minutier).
    - § Cession de bail concernant Charles-François de Saint-Vaast, notaire au Châtelet., 6 octobre 1638; MC/ET/XVIII/253
      cession; bail; Saint-Vaast, Charles François de (15..-1667?); notaire
    - § Contrat de mariage entre Jean LE BLANC, marchand orfèvre, demeurant rue de Lourcines, et Elizabeth MINET., 7 octobre 1638; MC/ET/XVIII/253
      contrat de mariage; Le Blant, Jean
    - § Remariage d'Elisabeth MINET, veuve de Jean NASSE l'aîné, marchand boulanger, demeurant rue de Lourcine., 7 octobre 1638; MC/ET/XVIII/253
    - LEFÉBURE (Pierre) maître Ecrivain Juré § Signature à un contrat de mariage, 7 octobre 1638; MC/ET/XVIII/253
      contrat de mariage; Lefébure, Pierre
    - § Transport à Jean CONTAN, marchand boucher, par Etienne CARDO, maître tapissier couverturier notré, et Jeanne GOUJON, son épouse, demeurant rue Mouffetard., 7 octobre 1638; MC/ET/XVIII/253
      cession; Contan, Jean
    - § Inventaire après le décès de Antoine BOUVERET, prêtre, chapelain du Collège de la Marche, natif de Fresnoy-en-Bourgogne, à la requête de Jean GRILLOT; Livres religieux., 7 octobre 1638; MC/ET/XVIII/253; 9 folios
      inventaire; Bouveret, Antoine
    - SIGURET (Jean) marchand orfèvre § Signature à un contrat de mariage, 7 octobre 1638; MC/ET/XVIII/253
      contrat de mariage; Siguret, Jean
    - § Inventaire à la requête de Jean GRILLOT, porteur de grains, après le décès de Antoine BOUVERET (9 folios). Livres religieux., 13 octobre 1638; MC/ET/XVIII/253
      inventaire; Grillot, Jean
    - § Inventaire après le décès de Jean de LAUNAY, demeurant faubourg Saint-Jacques, à l'enseigne de l'Image Saint-Jean, à la requête d'Adam de BANNE, maître chandelier, demeurant rue Mouffetard., 14 octobre 1638; MC/ET/XVIII/253; 3 folios
      inventaire; Launay, Jean de
    - § Vente à François BELLON, pâtissier, demeurant place Maubert, par Philippe LEFEBVRE, compagnon charpentier, demeurant rue du Paon., 16 octobre 1638; MC/ET/XVIII/253
      acte de vente; Bellon, François
    - § Contrat de mariage entre François MASSON, compagnon couverturier, demeurant rue Françoise, et Agnès [Claude] GALLEUX, demeurant rue Françoise, en présence de Julien MASSON, maître tapissier notié., 16 octobre 1638; MC/ET/XVIII/253
      contrat de mariage; Masson, François
    - § Quittance par Jacques Antoine VERDE, Italien, demeurant sur le fossé entre les portes Saint-Victor et Saint-Bernard, à Charles LAMY, secrétaire ordinaire de la Chambre du Roi, tourier ordinaire de sa grande écurie, demeurant rue des Innocents, d'une somme de 240 LTZ pour l'exploitation d'inventions dudit VERDE, concernant les moulins à blé, la poudre à canon, le papier fort, l'élévation des eaux pour monter et descendre les bateaux sur tactes les rivières navigables, à la réserve par ledit VERDE d'une somme de 1 000 LTZ pour le privilège qu'il pense obtenir du roi. Si cette invention est exploitée en Seine, ledit LAMY touchera 1/6 des bénéfices., 18 octobre 1638; MC/ET/XVIII/253
      quittance; Verde, Jacques, Antoine
    - § Marché de bas entre Pierre HUBERT, faiseur de bas demeurant à Aulnay-sous-les-Ormeaux, et Antoine LE NOIR et Mathurin de LACOUR, marchands bonnetiers, demeurant rue Mouffetard., 22 octobre 1638; MC/ET/XVIII/253
      marché; Hubert, Pierre
    - § Contrat de mariage entre Michel DUFOUR, gagne-denier, demeurant rue Mouffetard, et Madeleine AUFROY, veuve de Denys BOISSÉ, demeurant rue Mouffetard., 23 octobre 1638; MC/ET/XVIII/253
      contrat de mariage; Dufour, Michel
    - § Contrat de mariage entre Marguerite LESCRIVAIN, demeurant faubourg Saint Marcel, et Jacques MAGOULAY, maître gaîmer, demeurant rue Saint-Marcel., 24 octobre 1638; MC/ET/XVIII/253
      contrat de mariage; Lescrivain, Marguerite
    - § Bail à Gilles LA CAILLE, maçon, demeurant rue Saint-Christophe, par Jean LE FEBVRE, maître charpentier, marguillier de l'église Saint-Hypolite de Saint-Marcel-les-Paris, et les marguilliers de l'église, d'une maison sise rue de la Licorne, et appartenant à la fabrique de l'église., 25 octobre 1638; MC/ET/XVIII/253
      bail; La Caille, Gilles
    - § Constitution de rentes par Charles FAURE, abbé coadjuteur de l'abbaye Sainte-Geneviève-du-Mont, général de la Congrégation des chanoines réguliers de l'Ordre de Saint-Augustin, procureur de l'Ordre, à Robert CORDIER, écuyer de cuisine du commun de la Reine, demeurant rue des Sendiers., 27 octobre 1638; MC/ET/XVIII/253
      constitution de rente; Faure, Charles
    - § Concordat entre le Révérend Père Charles FAURE, abbé coadjuteur de Sainte-Geneviève du Mont, général de la Congrégation des chanoines de Saint-Augustin, et Pierre NOBLET, prieur claustral, André JAN, procureur, et Noël RICHETTI, prêtre et religieux profès, tous religieux de l'abbaye de Saint-Jean-des-Près sise à Josselin en Bretagne, diocèse de Saint-Malo, pour la jouissance de ladite abbaye, les droits des Pères de la Réforme et les pension desdits religieux., 29 octobre 1638; MC/ET/XVIII/253
      Faure, Charles
    - § Devis et marché pour la réfection d'une maison appartenant à Elizabeth PIGNERON, veuve de Henry PHILIPPES, demeurant rue Perdue, par Jean MANCEAUX, maître maçon, demeurant rue des Gravilliers., 2 novembre 1638; MC/ET/XVIII/253
      devis; marché; Pigneron, Elizabeth
    - § Apprentissage de Valentin LHOSTELIER, demeurant à Sainte-Geneviève, chez René WISEBONNE, maître ouvrier en draps d'or, d'argent et de soie, demeurant rue Saint-Médard, pour 4 années et moyennant le paiement de 30 LTZ au preneur., 6 novembre 1638; MC/ET/XVIII/253
      contrat d'apprentissage; Lhostelier, Valentin
    - § Contrat de mariage entre Gilles LE COUR, marchand cabaretier, demeurant rue du Vieux Colombier, et Marguerite LAMBERT, veuve de Denys RUISDOT, dmeurant rue Saint-André des Arts., 6 novembre 1638; MC/ET/XVIII/253
      contrat de mariage; Le Cour, Gilles
    - § Inventaire après le décès de Michel CHEVALIER, maître barbier chirurgien, demeurant rue Saint-Victor, à la requête de Jeanne BOURDON, sa veuve; Livres de chirurgie prisés par François TARGA, libraire., 9 novembre 1638; MC/ET/XVIII/253; 12 folios
      inventaire après décès; Chevalier, Michel
    - § Inventaire, à la requête de Pierre MEUSNIER, maître maréchal, demeurant grande rue du faubourg Saint-Victor, après le décès de Charles LE VASSEUR, laboureur, son beau-frère., 11 novembre 1638; MC/ET/XVIII/253; 7 folios
      inventaire; Meusnier, Pierre
    - § Mise en apprentissage par Pierre MOET, marchand libraire, demeurant rue Clopin, chez Mathurin HENAULT, marchand libraire et imprimeur, demeurant rue Clopin, de Antoine CRESTIER, natif d'Andelot-en-Bassigny, pour 5 ans et sans débours de part ni d'autre., 13 novembre 1638; MC/ET/XVIII/253
    - § Contrat d'apprentissage chez Marguerite ROBINET, épouse de Michel NORET, lingère, demeurant rue des rats, d'une orpheline de la Pitié., 13 novembre 1638; MC/ET/XVIII/253
      contrat d'apprentissage; Robinet, Marguerite
    - § Bail à Jacqueline CROUS, épouse de Jean BAILLIF, demeurant rue Saint-Honoré, maîtresse lingère, par les administrateurs de l'hôpital de LA PITIÉ., 13 novembre 1638; MC/ET/XVIII/253
      bail; Crous, Jacqueline
    - § Contrat de mariage entre Antoine BELOT, écuyer, conseiller du roi, Trésorier de France et général de ses finances à Tours, demeurant rue de Bièvre, et Gabrielle BRETHE, demeurant rue des Bernardins, fille de défunt Jean BRETHE, écuyer, sieur de Chatenay, conseiller du roi et contrôleur général des rentes assignées sur l'hôtel de ville de Paris., 17 novembre 1638; MC/ET/XVIII/253
      contrat de mariage; Belot, Antoine
    - § Contrat de mariage entre Marc CHARPENTYER, compagnon bonnetier, demeurant rue des Lyonnais, et Denise BLANCHIEN, demeurant à Vitry., 19 novembre 1638; MC/ET/XVIII/253
      contrat de mariage; Charpentier, Marc
    - § Contrat de mariage entre François LENÉ, maître tissutier rubannier au faubourg Saint-Jacques, demeurant rue de Lourcine, et Renée BRUNEAU, demeurant rue de Lourcine., 20 novembre 1638; MC/ET/XVIII/253
      contrat de mariage; Lené, François
    - § Marché de pavage d'une ruelle et d'une part sur la rivière de la BIÈVRE depuis la rue de Lourcine, entre Edme NOURISART, maître paveur, demeurant Grande rue du faubourg Saint-Jacques, aide de Pierre PAPEAU, marchand carrier, demeurant rue de Lourcine, et Jean LE FEBVRE, maître charpentier, marguilier de Saint-Hypolite de Saint-Marcel-lès-Paris, et les autres les marguiliers de l'église, moyennant la somme de 4 LTZ 10 sols la toise., 22 novembre 1638; MC/ET/XVIII/253
    - § Transport de bail par Antoine OUDIN, secrétaire et interprète du Roi en langues étrangères, demeurant Grande rue du Faubourg Saint-Victor, à Martin ROBILLART, maître tourneur en bois, demeurant Grande rue du faubourg Saint-Victor., 24 novembre 1638; MC/ET/XVIII/253
      bail; Oudin, Antoine
    - § Contrat d'apprentissage par André GOUBERT, maître chirurgien demeurant sur le boulevard de la porte Saint-Marcel, de Anne RINEVET, sa nièce, chez Anne GAULLIER, marchande lingère, demeurant Grande rue du faubourg Saint-Marcel, veuve de Pierre BELLAN, maître couvreur de maison, pour 4 ans et sans débours de part ni d'autre., 25 novembre 1638; MC/ET/XVIII/253
      contrat d'apprentissage; Goubert, André